【裁判字號】    90,上易,1049
【裁判日期】    900731
【裁判案由】    毒品危害防制條例
【裁判全文】
臺灣高等法院臺南分院刑事判決              九十年度上易字第一四九號  慎股
      上  訴  人
      即  被  告  甲  ○  ○
右上訴人因違反毒品危害防制條例案件，不服臺灣臺南地方法院九十年度易字第九一
五號，中華民國九十年五月二十一日第一審判決（起訴案號：臺灣臺南地方法院檢察
署八十九年度毒偵字第二九二七、二九六六號），提起上訴，本院判決如左：
      主      文
上訴駁回。
      事      實
一、甲○○於民國八十四年間，曾因違反藥事法，經臺灣臺南地方法院判處有期徒刑
    一年五月確定，於八十六年七月二十五日縮短刑期假釋出獄，而於八十七年四月
    二十五日執行完畢；嗣其又於八十八年間，因施用毒品案件為警方查獲移送，經
    依法執行觀察、勒戒、強制戒治等程序後，於八十九年四月二十二日戒治期滿後
    ，由檢察官為不起訴處分。惟猶不知悔改，復基於概括犯意，自八十九年十月下
    旬起，多次在台南市某地非法施用毒品安非他命，嗣分別於八十九年十月二十五
    日及十一月十五日，為警二度查獲，並扣得其所有之安非他命吸食器一組。
二、案經臺南市警察局第一分局、第二分局分別報請臺灣臺南地方法院檢察署檢察官
    偵查起訴。
      理      由
一、右揭如何連續施用第二級毒品之犯罪事實，業據被告甲○○於警訊、偵查、原審
    中及本院審理時坦白承認，並有安非他命吸食器一組扣案可稽，且被告前後二次
    經警採集其尿液，送鑑結果均呈有安非他命陽性反應，有台南市衛生局檢驗成績
    書二份附卷可稽，足見被告上開自白與事實相符，可堪採為認定被告犯罪之證據
    ，被告施用毒品犯行，罪證明確，洵堪認定。
二、按安非他命屬於第二級毒品，毒品危害防制條例第二條第一項第二款定有明文。
    被告竟施用之，核其所為，係犯毒品危害防制條例第十條第二項施用第二級毒品
    罪。被告施用前後之持有第二級毒品低度行為，應為高度之施用行為所吸收，不
    另論罪。又被告前後多次施用毒品行為，時間密接，犯罪構成要件相同，顯係基
    於概括犯意為之，應依連續犯之規定以一罪論，並加重其刑。另被告曾因違反藥
    事法案件，經臺灣臺南地方法院判處有期徒刑一年五月確定，於八十六年七月二
    十五日縮短刑期假釋出獄，而於八十七年四月二十五日執行完畢，有臺灣高等法
    院被告全國前案紀錄表附卷可憑，其於五年內再犯本件有期徒刑以上之罪，為累
    犯，應遞加重其刑。
三、原審法院適用毒品危害防制條例第十條第二項、刑法第十一條前段、第五十六條
    、第四十七條、第三十八條第一項第二款，審酌被告一再施用安非他命之素行、
    犯罪之動機、手段及犯罪後坦承犯行等一切情狀，量處有期徒刑一年，扣案之吸
    食器一組係飲料瓶及吸管等物所組成，雖非專供施用安非他命之器具，但係被告
    所有且係供犯罪所用之物，已據被告陳明在卷，遂依法併予宣告沒收，認事用法
    俱無不合，量刑亦稱妥適，被告上訴意旨謂量刑過重，指摘原判決不當，並無可
    取，為無理由，應予駁回。
據上論結，應依刑事訴訟法第三百六十八條，判決如主文。
本案經檢察官劉榮堂到庭執行職務。
中      華      民      國    九十      年      七      月    三十一    日
                                    臺灣高等法院臺南分院刑事第四庭
                                        審判長法官  陳    義    仲
                                              法官  宋    明    蒼
                                              法官  蔡    崇    義
右正本證明與原本無異。
不得上訴。
                                        法院書記官  陳    明    芬
中      華      民      國    九十      年      七      月    三十一    日
附錄本案論罪科刑法條全文：
毒品危害防制條例第十條第二項：
施用第二級毒品者，處三年以下有期徒刑。


司法院資訊處製作；財團法人民間司法改革基金會備份。
